【裁判字號】    98,訴,1275
【裁判日期】    980929
【裁判案由】    侵權行為損害賠償
【裁判全文】
臺灣板橋地方法院民事判決              98年度訴字第1275號
原      告  乙○○
被      告  甲○○
上列當事人間請求侵權行為損害賠償事件，經本院刑事庭裁定移
送，於中華民國98年9 月15日言詞辯論終結，本院判決如下：
    主          文
被告應給付原告新臺幣陸萬元，及自中華民國九十八年五月十九
日起至清償日止按週年利率百分之五計算之利息。
原告其餘之訴駁回。
訴訟費用由被告負擔十分之一，餘由原告負擔。
本判決第一項原告勝訴部分，得假執行。
原告其餘假執行之聲請駁回。
    事 實 及 理 由
壹、程序方面：被告經合法通知，未於言詞辯論期日到場，核無
    民事訴訟法第386 條各款所列情形，爰依原告之聲請，由其
    一造辯論而為判決。
貳、當事人主張：
一、原告方面：
    聲明：被告應給付原告新臺幣（下同）1,262,000 元，及自
    起訴狀繕本送達之翌日起至清償日止按週年利率百分之五計
    算之利息。並陳明原告願供擔保以代釋明，請准宣告假執行
    。
    其陳述及所提出之證據如下：
(一)被告欠錢又打人，事發時沒打119 將原告送醫便自行離開，
    等警察到時再叫救護車，時間已耽誤太久，致原告流血太多
    。除醫藥費外，原告受傷時無法工作，頭部受傷亦不敢出門
    ，外傷雖然痊癒，但確常偏頭痛，後腦頸筋酸痛，夜夜無法
    入睡，一直未見改善，右膝蓋兩側酸痛，雙手雙腳出現發麻
    ，都需要長期調養。請求被告賠償醫藥費用30,000元、皮衣
    衣服財產損失20,000元、工作損失32,000元、臉部恢復美容
    費用380,000 元、精神賠償1,000,000 元。（以上合計金額
    為1,462,000元，但原告聲明請求如前述金額）。
(二)證據：提出臺北縣立醫院97年12月25日北縣醫診字第977843
    號驗傷診斷書等為證據。
二、被告方面：被告經合法通知，均未於言詞辯論期日到場，亦
    未提出準備書狀作何聲明或陳述。
參、本院依職權調取臺灣板橋地方法院98年度簡字第2536號（含
    臺灣板橋地方法院檢察署98年度調偵字第526 號偵查卷）刑
    事偵審卷宗，及臺灣板橋地方法院98年度簡上字第692 號刑
    事判決，並調取被告甲○○之刑事前案資料。
肆、得心證之理由：
一、原告主張之前揭事實，業據提出與其陳述相符之臺北縣立醫
    院97年12月25日北縣醫診字第977843號驗傷診斷書為證據。
    且被告所涉刑事責任部分，經檢察官聲請簡易處刑，並經本
    院刑事庭以簡易判決處刑，又經本院刑事庭判決駁回檢察官
    之上訴，此有本院98年4 月29日98年度簡字第2536號刑事判
    決、本院98年8 月20日98年度簡上字第692 號刑事判決各一
    件在卷可參，而依據前揭刑事判決所認定之事實為：「甲○
    ○與乙○○間素有債務糾紛，於民國97年12月25日15時35分
    許，在臺北縣板橋市○○路253 巷54號大門前，雙方因債務
    糾紛發生拉扯，詎甲○○竟機於傷害人之身體之犯意，以雙
    手抓住乙○○頭髮向下甩，使乙○○之頭部及膝蓋因而撞及
    地面，並以指甲抓傷乙○○臉部，致乙○○受有頭皮裂傷（
    長6 公分）、右膝及下眼瞼擦傷之傷害」。又按被告已於相
    當時期受合法之通知，而於言詞辯論期日不到場，亦未提出
    準備書狀爭執者，依民事訴訟法第280 條第3 項規定，準用
    同條第1 項之規定，視同自認。本件被告於言詞辯論期日前
    相當時期受合法通知，卻未於言詞辯論期日到場，又未提出
    準備書狀爭執，自應依法視為對原告主張之事實自認，則自
    足認為原告前述主張之事實為真實。
二、按因故意或過失，不法侵害他人之權利者，負損害賠償責任
    ；不法侵害他人之身體或健康者，對於被害人因此喪失或減
    少勞動能力或增加生活上之需要時，應負損害賠償責任；不
    法侵害他人之身體、健康、名譽、自由、信用、隱私、貞操
    ，或不法侵害其他人格法益而情節重大者，被害人雖非財產
    上之損害，亦得請求賠償相當之金額，民法第184 條第1 項
    前段、第193 條第1 項、第195 條第1 項前段分別定有明文
    。本件被告故意不法侵害原告之身體、健康，原告請求被告
    負損害賠償責任，於法並無不合。茲就原告請求之金額應否
    准許，分述如下：
（一）醫療費用、工作損失、財產上損失部分：
      原告主張其因遭被告打傷支出醫藥費用30,000元、皮衣衣
      服財產損失20,000元、工作損失32,000元、臉部恢復美容
      費用380,000 元等節，均未據原告提出相關證據以證明其
      屬實，且經本院闡明後，仍未能提出證據證明其所舉屬實
      ，則原告此部分主張自難認為真實，故其此部分請求自不
      能准許。
（二）精神慰撫金部分：
      原告主張其頭部受傷不敢出門，外傷雖然痊癒，但確常偏
      頭痛，後腦頸筋酸痛，夜夜無法入睡，一直未見改善，右
      膝蓋兩側酸痛，雙手雙腳出現發麻，都需要長期調養，因
      而請求慰撫金1,000,000 元等語。然關於原告因受傷需要
      療養部分，乃屬前述醫療費用之請求有無理由範疇，非本
      項應審酌範圍。另關於原告請求之非財產上之損害賠償，
      部分，本院斟酌傷害發生之經過，被告之行為手段，應負
      之責任，原告所受傷害之程度，及雙方之社會、經濟地位
      等一切情狀，認為原告此部分請求應以60,000元為適當，
      原告此部分之請求於此數額範圍之請求方屬有理由，其逾
      此數額之，則非可採。
三、綜上所述，原告主張依據侵權行為損害賠償之法律關係，於
    請求被告給付60,000元及自刑事附帶民事訴訟起訴狀繕本送
    達翌日即98年5 月19日（本件應送達於被告之刑事附帶民事
    訴訟起訴狀繕本之送達，係於98年5 月8 日寄存在臺北縣政
    府警察局海山分局新海派出所而為送達，依民事訴訟法第13
    8 條第2 項規定，應經過10日即98年5 月18日發生送達效力
    ）起至清償日止按週年利率百分之五計算之法定遲延利息之
    範圍內為有理由，應予准許；至於原告之請求超過該數額部
    分則為無理由，應予駁回。
伍、假執行之宣告：本件原告勝訴部分，係所命給付之金額或價
    額未逾新臺幣50萬元之判決，該原告勝訴部分應依民事訴訟
    法第389 條第1 項第5 款規定，依職權宣告假執行；原告其
    餘假執行之聲請，因該部分訴之駁回而失所附麗，應併予駁
    回。
陸、本件事證已臻明確，兩造其餘主張及攻擊防禦方法與證據，
    經本院斟酌後，與本件判決結果已不生影響，故不一一論列
    ，附此敘明。
柒、結論：原告之訴一部為有理由，一部為無理由，依民事訴訟
    法第385 條第1 項、第78條、第79條、第389 條第1 項第5
    款，判決如主文。
中    華    民    國    98    年    9     月    29    日
                  民事第一庭  法  官  許瑞東
以上正本證明與原本無異
如對本判決上訴，須於判決送達後20日內向本院提出上訴狀
中    華    民    國    98    年    9     月    29    日
                              書記官  賴玉芬


司法院資訊處製作；財團法人民間司法改革基金會備份。
